臺灣臺南地方法院刑事判決
110年度易字第952號
公  訴  人  臺灣臺南地方檢察署檢察官
被      告  蘇文志


上列被告因竊盜案件，經檢察官提起公訴（110年度營偵字第124
4號），本院判決如下：
    主  文
蘇文志竊盜未遂，處拘役伍拾伍日，如易科罰金，以新臺幣壹仟
元折算壹日。
    事  實
一、蘇文志基於意圖為自己不法所有之犯意，於民國110年6月18
    日23時許，在臺南市○○區○○路00號即張珈豪之母親吳秀玲所
    開設、當日已收攤而未營業之店仔口牛排店（無人居住於內
    ，下稱本件牛排店），於店內以及店門口騎樓之工作檯（供
    煎牛排、置放鐵盤等餐具）處，翻尋物品而著手實行竊盜之
    際，前來本件牛排店對面之統一超商購物之張珈豪的友人邱
    文韜發現蘇文志之上開舉動，感到奇怪而以LINE通訊軟體與
    張珈豪聯絡詢問，張珈豪遂至本件牛排店查看，並於同日23
    時9分許在本件牛排店附近，與未竊得財物即離開本件牛排
    店之蘇文志相遇而生衝突，經警據報到場而查獲上情。
二、案經吳秀玲訴由臺南市政府警察局白河分局報請臺灣臺南地
    方檢察署檢察官偵查起訴 
    理  由
一、證人邱文韜於審理中之陳述，至言詞辯論終結前均未見檢察
    官及被告蘇文志聲明異議之情形，且其他下列所引用之各項
    證據，檢察官及被告均同意作為證據，本院審酌各該證據作
    成之客觀環境及條件，均無違法或不當取證或其他顯不可信
    之情形，作為證據使用皆屬適當，依刑事訴訟法第159條之5
    之規定，均有證據能力。
二、訊據被告對於其於110年6月18日23時9分許，曾在本件牛排
    店附近與張珈豪相遇並生衝突，警方並據報前來處理等情，
    固為坦認，惟矢口否認竊盜犯行，並辯稱其僅路過本件牛排
    店，未在該店翻尋物品而著手行竊云云，經查：
　㈠證人邱文韜迭於司法警察調查中、偵訊中及審理中陳稱：我
    於110年6月18日23時至同日24時許之期間，駕車至本件牛排
    店對面之統一超商購買溼紙巾，當時我有戴散光之眼鏡而可
    看到50公尺內之範圍，我將車停在本件牛排店對面之統一超
    商門口而下車時，看到已關店之本件牛排店門口的鐵捲門半
    開，我並不認識而打赤膊之被告在店內有翻動東西、走來走
    去，以及走至店門口騎樓處，將覆蓋煎牛排檯子之帆布掀起
    而翻動檯子內物品等舉動，我覺得奇怪，就以LINE通訊軟體
    於同日23時4分許與張珈豪聯絡通話，問他是否有請人至本
    件牛排店搬東西，張珈豪表示沒有，我再問他為何會有一個
    沒穿衣服的人在翻牛排店的東西，張珈豪回稱要我在該處等
    他過來看一下，我就坐在停於本件牛排店對面之車上，朝本
    件牛排店觀看而未走至該店，然後就看到未從本件牛排店內
    搬出物品、手中亦未有物品之被告朝本件牛排店隔壁之五金
    行方向行走，並沿路拉路邊停車之車門，不久張珈豪即到本
    件牛排店，我就在本件牛排店對面向張珈豪表示就是那個打
    赤膊的人，張珈豪就過去而與被告發生爭吵衝突，我就叫張
    珈豪報警前來處理等語（見警卷第23頁，110年度營偵字第1
    244號卷第115、116頁，審卷第335至350頁）。
  ㈡證人張珈豪迭於司法警察調查中、偵訊中及審理中陳稱（見
    警卷第11、13頁，110年度營偵字第1244號卷第73、75頁，
    審卷第260至272頁）：
　⑴我母親吳秀玲所開設之本件牛排店，營業時間約於10時至22
    時許，收攤會進行將牛排鐵盤洗乾淨後，放在騎樓處之工作
    檯內並用紙箱蓋住，再用綠色帆布蓋著工作檯，而原本開店
    時放在工作檯最旁邊之洗手台上供置放麵條之大鋁盆、置放
    碗之粉紅色臉盆各1個，洗乾淨後均固定放在廁所上方之鐵
    架子等收攤舉動，收攤後並無人居住於本件牛排店內。
　⑵110年6月18日23時4分許，邱文韜以LINE通訊軟體與我聯絡通
    話，跟我說有人在本件牛排店搬東西，我就趕至本件牛排店
    查看，我先發現本件牛排店門口之由右至左算起之第一、三
    道均未上鎖之鐵捲門，均被上拉開啟，而前開原本均放在廁
    所上方鐵架子的大鋁盆、粉紅色臉盆各1個，均遭移動而掉
    在地上，且本件牛排店騎樓處原本用紙箱蓋住而放在工作檯
    內之牛排鐵盤，亦有被搬移至地上，之後在本件牛排店對面
    之統一超商的邱文韜對我喊「那個人在前面那裡」，我看到
    赤膊之被告在本件牛排店對面的車道沿路敲汽車，我就上前
    向被告詢問「就是你嗎」，被告就與我發生衝突，之後就報
    警前來處理等語。
  ㈢證人吳秀玲於司法警察調查中稱：是我兒子電話通知本件牛
    排店之店門被打開、東西遭翻動，我才知本件牛排店有遭竊
    ，現場有遺留竊嫌翻動之盤子、餐具，但我並不知有何物品
    遭竊，我也不認識被告等語（見警卷第17至19頁）。
　㈣又警員於110年6月18日23時12分許接獲110通報本件牛排店有
    竊案而到場處理時，在場之張珈豪即有指稱渠友人邱文韜於
    同日23時4分許，在本件牛排店對面超商購物，看見同在場
    而上身赤裸之被告從本件牛排店半開之鐵門縫中進進出出及
    搬餐具，邱文韜遂以電話聯絡張珈豪，張珈豪到場後與被告
    發生飊罵衝突等情外，經警勘查，確有發現本件牛排店門口
    之由右至左算起之第一、三道鐵捲門均被上拉開啟，且店內
    之廁所內之大鋁盆、粉紅色臉盆均掉於地上，騎樓處之工作
    檯旁亦見有挪移至地面之牛排鐵盤等餐具，而呈現店內物品
    及工作檯之物品有被移離原位之景象，有到場處理之警員之
    職務報告1份（見審卷第97頁）及刑案現場照片11張可稽（
    見警卷第31至35、41至43頁之編號1至6、11至15所示照片）
    。 
　㈤按邱文韜、吳秀玲均與被告毫不相識，而張珈豪於審理中稱
    ：在約距離110年6月18日之半年前，曾有人介紹被告讓我帶
    去田裡工作，但雙方因工作問題在電話中有衝突，被告即離
    職後，直至110年6月18日之期間，我與被告均無衝突，亦無
    金錢往來或恩怨等語（見審卷第265、275頁），則邱文韜、
    張珈豪、吳秀玲與被告之間均未見存有宿怨，又張珈豪係於
    110年6月18日23時4分許經偶然至本件牛排館對面統一超商
    購物之邱文韜之電話聯絡，始突發至本件牛排店查看而與被
    告相遇，張珈豪、邱文韜原本均非有針對被告尋釁之預謀計
    劃，且處於收攤關店狀態之本件牛排店，確實出現門口鐵捲
    門遭上拉開啟而可進入，以及店內、騎樓之工作檯處之物品
    有遭外力移離原本擺放位置之跡象，核與張珈豪、邱文韜所
    證情節相符，足認均無設詞構陷被告之動機及必要之張珈豪
    、邱文韜、吳秀玲之證述內容應為真實可信而非虛假。從而
    ，被告在處於收攤關店狀態而無他人在場之本件牛排店，未
    經許可、亦無合法原由而擅自於店內及騎樓之工作檯處翻移
    店家物品，而彰顯其尋覓欲行竊取之財物之不法意圖之作為
    ，不容其推諉否認，其所辯云云，無非事後卸責之詞而無可
    為採，事證明確，被告犯行洵堪認定。
三、論罪科刑部分：　　
  ㈠核被告所為，係犯刑法第320條第3項、第1項之竊盜未遂罪。
    被告前因施用毒品案件，經法院裁定應執行有期徒刑1年2月
    確定，於109年3月7日執行完畢，有臺灣高等法院被告前案
    紀錄表1份可憑，其於有期徒刑執行完畢後，5年內故意再犯
    本件有期徒刑以上之罪，係為累犯，且除上開前科外，尚有
    多次竊盜犯行遭法院判刑處罰，同有前開臺灣高等法院被告
    前案紀錄表可憑，則其已曾因故意犯竊盜罪遭罰，卻未知謹
    慎守法，猶再犯本件竊盜罪，刑罰反應力薄弱，參酌司法院
    大法官釋字第775號解釋意旨，均依刑法第47條第1項規定加
    重其刑；又被告著手實行竊盜，但未竊得財物，為未遂犯，
    應依刑法第25條第2項減輕其刑，並依法先加後減之。
  ㈡爰審酌被告基於一己之貪念，不思循正途賺取財物，任意實
    行竊取他人物品之行為，危害他人之財產權及妨礙社會安全
    ，且犯後猶否認犯行，犯後態度難認良好，然念及並未竊得
    財物而未造成實質之財產損害，復兼衡其於司法警察調查中
    自述係國中畢業之智識程度、家庭經濟狀況為勉持等一切情
    狀，量處如主文所示之刑，並諭知如易科罰金之折算標準。
四、又按法院認應科拘役、罰金或應諭知免刑或無罪之案件，被
    告經合法傳喚無正當理由不到庭者，得不待其陳述逕行判決
    ，刑事訴訟法第306條定有明文。被告經受合法傳喚，無正
    當理由不到庭，本院認本件係應為科處拘役之案件，自得不
    待其陳述，逕行判決，併此敘明。
據上論斷，應依刑事訴訟法第306條、第299 條第1 項前段、刑
法第320條第1項、第3項、第47條第1項、第25條第2項、第41條
第1項前段，刑法施行法第1條之1，判決如主文。
本案經檢察官洪欣昇到庭執行職務。
中　　華　　民　　國　　111 　年　　4 　　月　　29　　日
　　　　　　　　　刑事第十三庭  法　官　陳威龍
以上正本證明與原本無異。
如不服本判決應於收受本判決後20日內向本院提出上訴書狀，並
應敘述具體理由。其未敘述上訴理由者，應於上訴期間屆滿後20
日內向本院補提理由書狀（均須按他造當事人之人數附繕本）「
切勿逕送上級法院」。 
　　　　　　　　　　　　　　　　書記官  楊琄琄
中　　華　　民　　國　　111 　年　　4 　　月　　29　　日
附錄論罪科刑法條：
刑法第320條第1項、第3項:
意圖為自己或第三人不法之所有，而竊取他人之動產者，為竊盜
罪，處5年以下有期徒刑、拘役或50萬元以下罰金。
前二項之未遂犯罰之。